# THAÍS AIMÉE ABE MARCOLIN

(11)96195-0206

29 anos 💄



Salto - SP



thaisaiimee@gmail.com

#### RESUMO PROFISSIONAL

Profissional organizada e versátil, com experiência em suporte administrativo, gestão de demandas e atendimento ao cliente. Possuo habilidade em comunicação, trabalho em equipe e resolução de problemas, além de facilidade para me adaptar a novos desafios. Atualmente, estou em transição de carreira com foco em áreas administrativas e tecnologia.

### OBJETIVO PROFISSIONAL

Busco uma oportunidade para contribuir com a organização e os objetivos da empresa. Desejo ampliar minhas competências em áreas administrativas e atendimento ao cliente, com foco em inovação, eficiência e crescimento profissional.

## **EXPERIÊNCIA**

#### Ideal Rótulos e Etiquetas - Indaiatuba

Setembro 2022 - Atual

- Gerenciamento de pedidos e acompanhamento de demandas.
- Contato com clientes, elaboração de orçamentos e suporte administrativo.
- Organização de arquivos e documentação.
- Emissão de notas fiscais, boletos e atividades de faturamento.

#### Azo Café - Salto

Janeiro de 2022 - Setembro de 2022

- Atendimento ao cliente com foco na satisfação e eficiência.
- Organização e manutenção do ambiente de trabalho.
- Operação de caixa, execução e entrega de pedidos.

#### Experiência Adicional

2018 - 2022

 Atuei anteriormente em clínicas e hospitais veterinários, onde desenvolvi habilidades em atendimento, vendas, organização e trabalho sob pressão.

## **FORMAÇÃO**

- Centro Universitário Internacional (UNINTER) Análise e Desenvolvimento de Sistemas (Em andamento)
- Universidade Max Planck (UNIMAX) Graduação em Medicina Veterinária (2015 - 2019)
- Instituto Brasileiro de Veterinária (IBVET) Pós Graduação em Clínica Médica e Cirurgia de Pequenos Animais.

#### **HABILIDADES**

- Organização
- Proatividade

pressão

- Facilidade em resolver problemas e trabalhar sob
- Observadora
- Aprendo Rápido
- Noções de informática e Organização e gestão sistemas administrativos.
- Trabalho em Equipe
- Inglês avançado/fluente
  - administrativa